高雄高等行政法院裁定
111年度救字第35號
聲  請  人  謝清彥                                    

上列聲請人因與相對人法務部矯正署綠島監獄間確認監獄管理措
施處分違法事件，對中華民國111年3月30日本院111年度救字第7
號裁定，聲請再審（本院111年度救再字第6號），並聲請訴訟救
助，就訴訟救助部分，本院裁定如下：
　　主  文
一、聲請駁回。
二、聲請訴訟費用由聲請人負擔。
　　理  由
一、按「當事人無資力支出訴訟費用者，行政法院應依聲請，以
    裁定准予訴訟救助。但顯無勝訴之望者，不在此限。」「（
    第2項）聲請人無資力支出訴訟費用之事由應釋明之。（第3
    項）前項釋明，得由受訴行政法院管轄區域內有資力之人出
    具保證書代之。」行政訴訟法第101條、第102條第2項、第3
    項分別定有明文。而關於無資力支出訴訟費用之事由，參照
    行政訴訟法第176條準用民事訴訟法第284條規定，應提出可
    使行政法院信其主張為真實且能即時調查之證據以釋明之。
    又按「（第1項）身心障礙者受公約及其有關法規保障之權
    益遭受侵害、無法或難以實施者，得依法提起訴願、訴訟或
    其他救濟管道主張權利；侵害之權益係屬其他我國已批准或
    加入之國際公約及其有關法規保障者，亦同。（第2項）身
    心障礙者委任律師依前項規定行使權利者，政府應依法提供
    法律扶助；其扶助業務，得委託財團法人法律扶助基金會或
    其他民間團體辦理。」「經分會准許法律扶助之無資力者，
    其於訴訟或非訟程序中，向法院聲請訴訟救助時，除顯無理
    由者外，應准予訴訟救助，不受民事訴訟法第108條規定之
    限制。」身心障礙者權利公約施行法第8條第1項、第2項及
    法律扶助法第63條亦有明文。
二、聲請意旨略以：聲請人不服本院111年度救字第7號確定裁定
    ，聲請再審（本院111年度救再字第6號，下稱系爭本案）。
    聲請人係精神疾患，依身心障礙者權利公約施行法第8條第2
    項、第10條第2項規定，應受法扶及律師之保障，且該公約
    有優位權，爰提出載明為精神疾患之受刑人個別處遇計畫1
    紙，就系爭本案聲請本院准予訴訟救助等語。
三、經查：聲請人就系爭本案聲請訴訟救助，然並未釋明其於本
    案確已無力支出裁判費之主張為真實，且亦未提出已由有資
    力之人出具保證書代之，依前揭說明，尚難遽認聲請人已釋
    明其為無資力之人。另經本院依職權向財團法人法律扶助基
    金會臺東分會查詢結果，聲請人並未就系爭本案聲請法律扶
    助，此有該分會民國111年4月29日法扶東字第1110000154號
    函在卷可憑，足認本件亦無法律扶助法第63條所定應准予訴
    訟救助之情事。從而，本件訴訟救助之聲請，應予駁回。
四、結論：聲請為無理由。
中　　華　　民　　國　　111 　年　　6 　　月　　1 　　日
             高雄高等行政法院第二庭
                         審判長法官  孫　國　禎
                               法官  孫  奇  芳
                               法官  林　韋　岑
以上正本係照原本作成。
不得抗告。
中　　華　　民　　國　　111 　年　　6 　　月　　1 　　日

                             書記官　陳  嬿  如